【裁判字號】    90,易,52
【裁判日期】    900222
【裁判案由】    竊盜
【裁判全文】
臺灣臺中地方法院刑事判決                              九十年度易字第五二號
    公  訴  人  台灣台中地方法院檢察署檢察官
    被      告  賴票梨
右列被告因竊盜案件，經檢察官提起公訴（八十九年度偵字第二０００四號），本院
判決如左：
    主  文
賴票梨竊盜，累犯，處拘役貳拾日，如易科罰金，以參佰元折壹日。
    事  實
一、賴票梨前因竊盜案件，經法院判處有期徒刑七月確定，於民國八十七年三月十九
    日執行完畢，竟仍不知悔改，緣甲○○在台中縣大里市○○路六九七號經營三信
    鋁門窗店，因店內空間有限，而將鋁門窗放置在該址旁空地，賴票梨竟意圖為自
    己不法之所有，於八十九年十一月九日五時二十分許，徒手搬走甲○○所有之鋁
    門窗二片、鋁門二片，並搬至其所駕駛之未懸掛車牌之小貨車上而竊取之，適巡
    邏警員盤查，賴票梨駕車逃逸，然仍經警查獲。
二、案經台中縣警察局霧峰分局報請臺灣臺中地方法院檢察署檢察官偵查起訴。
    理  由
一、訊據被告賴票梨坦承於右揭時地搬走被害人甲○○前開物品，惟矢口否認有何竊
    盜犯行，辯稱：我以為沒有人要，我開車過去就把東西搬到牌照已被吊銷的自小
    貨車上，想要撿來賣給中古商貼補家用云云。惟查右開事實，業據被害人指陳明
    確，並有贓物認領收據、照片及警員職務報告書附卷可稽，又被害人係開設鋁門
    窗店，其將鋁門窗放置該店旁空地，客觀上尚難認該等鋁門窗係他人棄置之物，
    再者被告利用凌晨天未亮之際搬取物品，並以未懸掛車牌之車裝載，益見其動機
    可議，是被告所辯，無非事後卸責之詞，不可採信，被告竊盜犯行洵堪認定。
二、核被告所為，係犯刑法第三百二十條第一項竊盜罪。又被告前因竊盜案件，經法
    院判處有期徒刑七月確定，於八十七年三月十九日執行完畢，有台灣高等法院被
    告全國前案紀錄表在卷可按，被告受有期徒刑之執行完畢後，五年以內再犯本件
    有期徒刑以上之罪，為累犯，應依刑法第四十七條規定，加重其刑。爰審酌被告
    素行不佳，犯後否認犯行不知悔悟，惟犯罪所得非豐，所生危害非鉅等一切情狀
    ，量處如主文所示之刑。另被告行為後，刑法第四十一條業於九十年一月十日修
    正公布，同年月十二日生效，修正後刑法第四十一條第一項前段規定「犯最重本
    刑為五年以下有期徒刑以下之刑之罪，而受六個月以下有期徒刑或拘役之宣告，
    因身體、教育、職業、家庭之關係或其他正當事由，執行顯有困難者，得以一元
    以上三元以下折算一日，易科罰金。」，修正前刑法第四十一條規定「犯最重本
    刑為三年以下有期徒刑以下之刑之罪，而受六個月以下有期徒刑或拘役之宣告，
    因身體、教育、職業、家庭之關係，執行顯有困難者，得以一元以上三元以下折
    算一日，易科罰金。」，比較新舊法結果，以新法較有利於行為人，本件自應適
    用裁判時之法律即修正後刑法第四十一條第一項前段之規定，就被告所宣告之刑
    併為諭知易科罰金之折算標準。
據上論斷，應依刑事訴訟法第二百九十九條第一項前段，刑法第二條第一項前段、第
三百二十條第一項、第四十七條、修正後第四十一條第一項前段，罰金罰鍰提高標準
條例第一條前段、第二條，判決如主文。
中      華      民      國      九十      年      二      月  二十二    日
                                        法  官  林郁婷
右正本證明與原本無異。
如不服本判決，應於送達後十日內向本院提出上訴狀 （須附繕本） ，上訴於台灣高
等法院台中分院。
                                        書記官
中      華      民      國      九十      年      二      月  二十二    日
附錄論罪科刑法條
刑法第三百二十條第一項
意圖為自己或第三人不法之所有，而竊取他人之動產者，為竊盜罪，處五年以下有期
徒刑、拘役或五百元以下罰金。


司法院資訊處製作；財團法人民間司法改革基金會備份。
